【裁判字號】    98,易,1443
【裁判日期】    980605
【裁判案由】    竊盜
【裁判全文】
臺灣臺中地方法院刑事判決              98年度易字第1443號
公  訴  人  臺灣臺中地方法院檢察署檢察官
被      告  甲○○
上列被告因竊盜案件，經檢察官提起公訴（98年度偵字第8561號
），本院判決如下：
    主    文
甲○○踰越安全設備竊盜，累犯，處有期徒刑肆月；又毀越安全
設備竊盜，累犯，處有期徒刑肆月；又毀越安全設備竊盜，累犯
，處有期徒刑柒月。應執行有期徒刑玖月。
    犯罪事實
一、甲○○於民國91年間，因竊盜、搶奪等案件，經本院以91年
    度訴字第1485號判處有期徒刑3月、1年4月，應執行有期徒
    刑1年6月確定，於93年4月22日縮短刑期執行完畢。詎猶不
    知悔改，竟基於意圖為自己不法所有之竊盜犯意，分別於下
    列時間、地點為竊盜行為：
(一)、於97年12月30日凌晨3時20分許，在臺中市○區○○○街1號
    1樓之「知彬身心靈癒療館」，因該處窗戶未上鎖，即徒手
    推開該處1樓玻璃窗後，踰越該玻璃窗進入屋內，並在該處
    地下室之置物櫃內竊得現金新臺幣（下同）8000元，得手後
    離去。
(二)、於98年2月16日凌晨3時許，在臺中市○區○○○街1號1樓之
    「知彬身心靈癒療館」，以地上撿拾之石頭敲破該處1樓玻
    璃窗，再打開該玻璃窗後，踰越該玻璃窗進入屋內，竊取放
    置於櫃臺之電腦主機2臺，得手後離去，嗣因其無法解除該
    等電腦密碼，即將之丟棄大甲溪某河段中。
(三)、於98年3月24日凌晨4時許，駕駛車牌號碼BT-9681號自用小
    客車，至臺中市○○區○○路4段652號之「小太陽幼稚園」
    ，以地上撿拾之石頭敲破該幼稚園之玻璃窗，再打開該玻璃
    窗後，踰越該玻璃窗進入幼稚園，竊取電腦主機1臺，得手
    後，放置在上開自用小客車後車廂內駛離現場。適社區大樓
    管理員劉志忠執行巡邏勤務，聽聞聲響前往察看，發覺有異
    ，旋即抄下上開自用小客車車牌號碼報警，經警循線於98年
    3月25日20時許，在臺中市南屯區○○○街12號5樓之2住處
    查獲，並在其房間內，起出竊自「小太陽幼稚園」之電腦主
    機1臺。而甲○○於警方尚未發現其前揭於「知彬身心靈癒
    療館」2次竊盜犯行前，即向警自首而願接受裁判。
二、案經臺中市警察局第四分局報告臺灣臺中地方法院檢察署檢
    察官偵查起訴。
    理    由
一、證據能力部分：按被告以外之人於審判外之陳述，雖不符刑
    事訴訟法第159條之1至第159條之4之規定，而經當事人於審
    判程序同意作為證據，法院審酌該言詞陳述或書面陳述作成
    時之情況，認為適當者，亦得為證據。當事人、代理人或辯
    護人於法院調查證據時，知有第159條第1項不得為證據之情
    形，而未於言詞辯論終結前聲明異議者，視為有前項之同意
    。刑事訴訟法第159條之5定有明文。查被告於本院審理時，
    對於卷內之書證及證人即被害人劉少喬、許正忠、及證人即
    社區大樓管理員劉志忠於警詢時之陳述，均未聲明異議，有
    本院審判筆錄在卷可考，另經本院審酌卷內證人劉少喬、許
    正忠、劉志忠陳述時之情狀，均查無被違法取供或非出於自
    由意志之情形，相關書證亦查無違法取證或造假虛捏之情事
    ，以之作為本案之證據，皆屬適當，依前揭規定，本判決以
    下所引證人劉少喬、許正忠、劉志忠之陳述、書證均得為本
    案之證據，合先敘明。
二、上揭犯罪事實業據被告甲○○於警詢、偵查及本院審理中坦
    承不諱，核與證人劉少喬、許正忠於警詢時證述遭竊之情形
    、證人劉志忠於警詢時證述之情節相符，復有被害人許正忠
    出具之贓物認領保管單1紙、現場圖2份、照片7張在卷足參
    ，堪認被告上開自白，均與事實相符而堪採信。是本案事證
    明確，被告前揭3次竊盜犯行洵堪認定，應予依法論科。
三、論罪科刑部分：
(一)、按刑法第321條第1項第2款規定將「門扇」、「牆垣」、「
    其他安全設備」並列，則所謂「門扇」專指門戶，應屬狹義
    指分隔住宅或建築物內外之間之出入口大門而言。而所謂「
    其他安全設備」，指門扇牆垣以外，依通常觀念足認防盜之
    一切設備而言，如門鎖、窗戶等，最高法院25年上字第4168
    號判例、45年臺上字第1443號、55年臺上字第547號判例意
    旨可資參照。又該條款所謂「毀」係指毀壞，稱「越」則指
    越入、超越或逾越而言。祇要毀壞、踰越或超越安全設備之
    行為使該安全設備喪失防閑作用，即該當於前揭規定之要件
    。是核被告甲○○前揭犯罪事實一(一)所為，係犯刑法第321
    條第1項第2款之踰越安全設備加重竊盜罪；就犯罪事實一(二)
    、(三)所為，則均係犯刑法第321條第1項第2款之毀越安全設
    備加重竊盜罪。
(二)、被告前於91年間，因竊盜、搶奪等案件，經本院以91年度訴
    字第1485號判處有期徒刑3月、1年4月，應執行有期徒刑1年
    6月確定，於93年4月22日縮短刑期執行完畢等情，有臺灣臺
    中地方法院檢察署刑案資料查註紀錄表、臺灣高等法院被告
    前案紀錄表各乙份在卷可查，其於有期徒刑執行完畢後5年
    以內，故意再犯本件有期徒刑以上之3罪，為累犯，均應依
    刑法第47條第1項之規定加重其刑。
(三)、又被告於警方尚未發現其犯罪事實欄一(一)、(二)所示之竊盜犯
    行前，即向警自首而願接受裁判，此據被告陳明在卷（見警
    卷第7頁），且有警員蔡志達所製作之職務報告書乙份（見
    警卷第1頁）在卷可參，是被告所犯犯罪事實欄一(一)、(二)所
    示之竊盜犯行，均符合自首要件，爰均依刑法第62條前段之
    規定，減輕其刑。被告所犯犯罪事實欄一(一)、(二)所示之竊盜
    犯行，既有上開刑罰加重、減輕事由，爰以先加後減之。
(四)、被告所犯上開3次加重竊盜犯行，犯意各別，行為互殊，應
    予分論併罰。
(五)、爰審酌被告年青力壯，正值盛年，不思以正當勞力獲取生活
    所需，反而心生貪念，希冀不勞而獲，竟分別為本件3次加
    重竊盜犯行，造成被害人損失，惟念其犯罪手段尚屬平和，
    且犯後已與被害人達成和解，有和解書2份在卷可參，暨其
    坦承犯行，並自首犯罪事實欄一(一)、(二)所示之竊盜犯行，顯
    有認錯悔過之意，態度良好等一切情狀，各量處如主文所示
    之刑，並定其應執行之刑，以示懲儆。
據上論斷，應依刑事訴訟法第299條第1項前段，刑法第321條第1
項第2款、第47條第1項、第62條前段、第51條第5款，刑法施行
法第1條之1，判決如主文。
中    華    民    國    98    年      6    月    5    日
                        臺灣臺中地方法院刑事第十五庭
                                法  官  劉麗瑛
以上正本證明與原本無異。
如不服本判決應於收受判決後10日內向本院提出上訴書狀，並應
敘述具體理由；其未敘述上訴理由者，應於上訴期間屆滿後20日
內向本院補提理由書（均須按他造當事人之人數附繕本）「切勿
逕送上級法院」。
                                書記官  王玟
中    華    民    國    98    年      6    月    5    日
附錄論罪科刑法條全文：
中華民國刑法第321條
犯竊盜罪而有左列情形之一者，處六月以上五年以下有期徒刑：
一、於夜間侵入住宅或有人居住之建築物、船艦或隱匿其內而犯
    之者。
二、毀越門扇、牆垣或其他安全設備而犯之者。
三、攜帶兇器而犯之者。
四、結夥三人以上而犯之者。
五、乘火災、水災或其他災害之際而犯之者。
六、在車站或埠頭而犯之者。
前項之未遂犯罰之。


司法院資訊處製作；財團法人民間司法改革基金會備份。
